臺灣板橋地方法院刑事判決　　　　　　　　　　　九十三年度易緝字第三十八號
　　公　訴　人　臺灣板橋地方法院檢察署檢察官
　　被　　　告　丁○○
右列被告因賭博案件，經檢察官提起公訴（九十一年度偵字第二一一五六號），本院
判決如左：
    主  文
丁○○無罪。
    理  由
一、公訴意旨略以：被告丁○○曾因賭博案件，經臺灣板橋地方法院判處有期徒刑四
    月、罰金二萬元確定，於民國八十九年一月三十一日易科罰金執行完畢，猶不知
    悔改，復於九十一年十月二十九日下午五時起，意圖營利，以坐落臺北縣三重市
    ○路○街一三六巷一號二樓處所為賭博場所、四色牌為賭具，提供丙○○、乙○○、曾子文、戊○（另依社會秩序維護法處理）等人，在上揭處所，以四色牌賭
    博財物。其賭法係先達八胡者為胡牌，由輸家各自賠付新臺幣（下同）八十元或
    一百元予胡牌者，中花則加給二十元，丁○○每次胡牌抽十元，中花抽二十元以
    牟利。迨於同日晚上十時許，為警查獲，並扣得賭具四色牌二百副、抽頭金二百
    二十元、賭資四千四百六十元及房屋租賃契約書乙份，因認被告涉犯刑法第二百
    六十八條之意圖營利供給賭博場所或聚眾賭博罪嫌。
二、按犯罪事實應依證據認定之，無證據不得認定犯罪事實；又不能證明被告犯罪者
    ，應諭知無罪之判決，刑事訴訟法第一百五十四條第二項、第三百零一條第一項
    分別定有明文。而認定不利於被告之事實，須依積極證據，苟積極證據不足為不
    利於被告事實之認定時，即應為有利於被告之認定，更不必有何有利之證據。最
    高法院著有判例可循（最高法院三十年上字第八一六號判例參照）。再按認定犯
    罪事實所憑證據，雖不以直接證據為限，間接證據亦包括在內；然無論直接或間
    接證據，其為訴訟上之證明，須於通常一般之人均不致有所懷疑，而得確信其為
    真實之程度者，始得據為有罪之認定。如未能發現相當證據，或證據不足以證明
    ，自不能以推測或擬制之方法，以為裁判基礎，最高法院亦著有七十六年臺上字
    第四九八六號判例、四十年臺上字第八六號判例足參。經核公訴人認被告涉有右
    揭犯嫌，係以被告於偵查中之自白、賭客丙○○、乙○○、曾子文及戊○等四人
    於警訊中之陳述與扣案之賭具四色牌二百副、抽頭金二百二十元、賭資四千四百
    六十元等為其主要論據。
三、訊據被告丁○○固坦承其於九十一年十月二十九日下午五時許起，即提供上址房
    屋與友人丙○○、乙○○、曾子文及戊○玩四色牌，五人互賭，惟堅決否認有何
    意圖營利供給賭博場所及聚眾賭博犯行，辯稱：玩四色牌之人均是鄰居朋友，其
    並未主持賭場，亦未收取抽頭金，僅是胡牌者提供一、二十元用來買東西給大家
    吃，錢並不是伊收取為己有，扣案的二百多副四色牌係朋友搬家留下來給伊的，
    說伊人老玩四色牌才不會無聊等語。經查，證人丙○○、乙○○、曾子文及戊○
    等四人於警訊中即一致供稱胡牌抽十元、中花抽二十元，作為大家買東西吃之用
    等語；嗣又於本院九十三年四月二十二日審理時，經本院隔離訊問上開四位證人
    ，除證人乙○○未到、丙○○表示因騎機車摔倒損及記憶而無法詳細證述外，其
    餘二人仍一致證稱大家都住附近，老人家無聊才玩四色牌，並由胡牌的人拿一些
    出來做為大家買東西吃之用，被告丁○○並未抽頭等語。足認被告所辯並未收取
    抽頭金，尚非無稽。公訴人雖舉被告於偵查中之自白及上開四位證人於警訊中之
    陳述為證，惟經本院詳閱全卷，上開四位證人於警訊筆錄中均僅陳稱胡牌抽十元
    、中花抽二十元，作為大家買東西吃之用，並未證述被告丁○○有何收取抽頭金
    之行為。況被告於警訊及本院審理中均否認抽頭，其於偵查中雖言及「賭客每次
    胡牌可贏八十到一百元，那須給我十元到二十元」等語，惟綜觀全卷意旨，被告
    稱其於偵查中所言並非由伊收取抽頭金之意，而是將該筆錢拿來買東西吃等語，
    應屬可採。再本件僅查獲被告與四名友人賭博，扣得之所謂「抽頭金」僅二百二
    十元，不論聚賭人數或金額均不大，與一般意圖營利而供給賭博場所或聚眾賭博
    之規模，顯有差距，能否遽認被告有營利之意圖，即非無疑。末查公訴人以本案
    係警察據報聲請搜索票獲准後持票前往搜索，顯見該址前即有賭博情事，且查扣
    四色牌達二百副之多，事證明確；惟經本院調閱九十一年度聲搜字第二三三九號
    卷宗，本次搜索係依民眾於九十一年十月二十四日電話檢舉，警方遂於同年十月
    二十四日至二十七日不定時至現場勘查，認有麻將嘈雜聲及其他可疑情況，始聲
    請搜索票，然警方勘查所悉上情，僅係推測，無法排除鄰居朋友在內打俗稱衛生
    麻將之可能。況上開推測縱令屬實，然本次即同年十月二十九日搜索既未查獲足
    資證明被告犯行之積極證據，即難據上推認被告確有公訴人所指犯行；至查扣四
    色牌數量雖達二百副之多，然既無證據證明被告以該查扣之四色牌供營利賭博之
    用，亦難採為不利被告之認定。
四、綜上所述，本件就被告丁○○是否有營利意圖而供給賭博場所及聚眾賭博一節，
    即有合理懷疑之處，無法確信為真，此外，復查無其他積極證據足認被告有何公
    訴人所指上開犯行，揆諸前揭說明，應認不能證明被告犯罪，爰為其無罪判決之
    諭知。
據上論斷，應依刑事訴訟法第三百零一條第一項，判決如主文。
本案經檢察官甲○○到庭執行職務。
中　　　華　　　民　　　國　　九十三　　年　　　五　　　月　　　六　　　日
                                  臺灣板橋地方法院刑事第三庭
                                      審判長法官  胡  堅　勤
                                            法官  王　瑜　玲
                                            法官  李　君　豪
右正本證明與原本無異。
如不服本判決，應於判決送達後十日內，向本院提出上訴狀。
                                          書記官  蕭  汝  芳
中　　　華　　　民　　　國　　九十三　　年　　　五　　　月　　　六　　　日
